【裁判字號】    94,易,1637
【裁判日期】    950621
【裁判案由】    詐欺
【裁判全文】
臺灣臺中地方法院刑事判決              94年度易字第1637號
公  訴  人  臺灣臺中地方法院檢察署檢察官
被      告  丁○○
                    （現於行政院海岸巡防署海岸巡防總局中
選任辯護人  林軍男律師
上列被告因詐欺案件，經檢察官提起公訴（94年度偵字第189號）
，及移送併案審理（94年度偵字第16424號），因被告就被訴事
實為有罪之陳述，經本院合議庭裁定由受命法官獨任進行簡式審
判程序，本院判決如下：
    主  文
丁○○連續幫助以意圖為自己不法之所有，以詐術使人將本人之
物交付為常業，處有期徒刑柒月。
    事實及理由
一、本件犯罪事實如下：丁○○明知申請帳戶、金融卡使用係輕
    而易舉之事，一般人無故取得他人金融機構帳戶、金融卡、
    密碼使用之行徑常與財產犯罪之需要密切相關，且能預見該
    帳戶有遭他人利用作為詐騙工具之可能，竟仍不違其本意，
    而基於幫助詐欺集團常業詐欺取財之概括犯意，經由「林本
    元」所屬常業詐欺集團成員戊○○（業經臺灣桃園地方法院
    判處有期徒刑四年，現上訴中）之介紹，先後於民國九十三
    年八、九月間某日某時及其後相隔五日之某時，均在臺中市
    ○○路上不詳店名酒店內，均以新臺幣（下同）五千元之代
    價，分別將其於九十三年六月十一日以本人名義，在中華商
    業銀行臺中分行所開立帳號第Ｚ000000000000
    0號活期儲蓄存款帳戶，及將其於九十一年七月十八日以本
    人名義，在中華郵政股份有限公司（下稱中華郵政公司）臺
    中西屯郵局所開立帳號（含局號）第Ｚ000000000
    0000號存簿儲金帳戶之存摺、金融卡、金融卡密碼，連
    同其本人之印章，連續販賣與「林本元」所屬詐欺集團成員
    即不詳年籍、姓名，綽號「阿水」成年男子，且均交付與戊○○轉交該綽號「阿水」之成年男子供上開詐欺集團使用，
    並先後二次自戊○○處獲得各五千元之報酬（合計一萬元）
    。該詐欺集團先印製「寶鉅投資顧問公司」之邀請卡、中獎
    通知書、感謝函、認購憑證及函文等後，即藉「寶鉅投資顧
    問公司」名義，以電話問卷調查寄送沐浴乳等贈品方式取得
    受話人年籍資料及地址，再佯稱已中獎，需匯款認購基金始
    可領獎，並告知可先以電話向該集團冒名之「明成律師事務
    所」、「楊淑美會計事務所」、「楊淑美代書」查詢確認，
    而以此方式向不特定人施用詐術，使不特定人信以為真，要
    求不特定人匯款至伊等事先備妥之人頭帳戶，再由集團成員
    前往各地金融機構之提款機提領款項朋分花用，恃以為生，
    並以之為常業，丁○○即以此方式幫助該詐欺集團詐騙財物
    （起訴書原記載幫助詐欺取財之犯罪事實，惟經檢察官於蒞
    庭時更正起訴法條為幫助常業詐欺取財）。嗣該等詐欺集團
    即以丁○○所提供之前開帳戶供作該集團指定匯款之帳戶，
    並為如下之詐欺取財行為：(1)乙○○先接獲「林本元」所屬
    常業詐欺集團成員寄送之贈獎活動邀請卡，即依邀請卡上之
    電話查詢，經告知中了寶鉅投資顧問公司提供之四獎，獎金
    港幣三十萬元，並佯稱需認購基金及需匯款加入該公司會員
    始可領獎等語，致乙○○陷於錯誤，而於九十三年十一月十
    五日匯款二十一萬六千元至上開中華郵政公司臺中西屯郵局
    帳戶中，始知受騙；(2)丙○○接獲「林本元」所屬常業詐欺
    集團成員自稱「蔡慶賢」之成年男子，以電話通知中了寶鉅
    投資顧問公司提供之四獎，獎金一百四十萬元，並佯稱需購
    買基金始可領獎，其中一筆基金要代為捐給慶光禪院智障兒
    童安養中心等語，致丙○○陷於錯誤，而於九十三年十一月
    三十日匯款七萬二千元至上開中華商業銀行臺中分行帳戶中
    ，始知受騙。
二、上開犯罪事實，有以下證據可資證明：
  (一)被告丁○○於本院行準備程序及審理時之自白。
  (二)被害人乙○○、丙○○於警詢中之指述。
  (三)證人戊○○、甲○○於警詢及偵查時之供證。
  (四)證人黃國榮、己○於警詢時之供證。
  (五)中華郵政公司九十四年十一月二日儲字第Ｚ○○○○○○○○○號函送之上開臺中西屯郵局存簿儲金帳戶基本資料
      及客戶歷史交易清單各一份。
  (六)中華商業銀行臺中分行九十四年二月三日臺中分行Ｏ九四
      傳字第ＯＯＯ二五號函送之上開中華商業銀行臺中分行活
      期儲蓄存款帳戶開戶資料及往來交易明細資料各一份。
  (七)被害人乙○○郵政國內匯款執據及被害人丙○○郵政跨行
      匯款申請書各一紙。
三、又被告販賣上開中華郵政公司臺中西屯郵局帳戶存摺、金融
    卡、金融卡密碼之幫助常業詐欺取財犯行，雖未據起訴，然
    業經公訴人移送併案審理，本院認該部分與起訴部分，具有
    連續犯之裁判上一罪關係，應為起訴效力所及，自應併予審
    理，附此敘明。
四、依刑事訴訟法第二百七十三條之一第一項、第二百九十九條
    第一項前段、第三百十條之二、第四百五十四條第一項，刑
    法第五十六條、第三百四十條、第三十條，判決如主文。
本案經檢察官庚○○到庭執行職務。
中    華    民    國    95    年    6     月    21    日
                        臺灣臺中地方法院刑事第11庭
                                法  官  丁智慧
上正本證明與原本無異。
如不服本判決，應於送達後10日內向本院提出上訴狀（須附繕
本），上訴於臺灣高等法院臺中分院。
                                書記官  陳淑華
中    華    民    國    95    年    6     月    21    日
附錄本案論罪科刑法條全文：
刑法第340條
以犯第339條之罪為常業者，處1年以上7年以下有期徒刑，得併
科5萬元以下罰金。


司法院資訊處製作；財團法人民間司法改革基金會備份。
